【裁判字號】    92,保險小上,10
【裁判日期】    921114
【裁判案由】    損害賠償
【裁判全文】
臺灣高雄地方法院民事裁定  九十二年度保險小上字第一○號
    上  訴  人  乙○○
    被  上訴人  中國產物保險股份有限公司
    法定代理人  甲○○
右當事人間請求損害賠償事件，上訴人對於中華民國九十二年九月三十日本院高雄簡
易庭九十二年度雄保險小字第四○號第一審判決提起上訴，本院裁定如左：
    主  文
上訴駁回。
第二審訴訟費用新台幣壹仟伍佰元由上訴人負擔。
    理  由
一、按對於小額程序之第一審判決之上訴，非以其違背法令為理由，不得為之；所謂
    判決違背法令，乃指判決不適用法規或適用不當，民事訴訟法第四百三十六條之
    二十四第二項、第四百三十六條之三十二第二項準用第四百六十八條分別定有明
    文。又當事人提起上訴，如依民事訴訟法第四百六十八條規定，以小額程序之第
    一審判決有不適用法規或適用法規不當為理由時，其上訴狀或理由狀應有具體之
    指摘，並揭示該法規之條項或其內容，若係成文法以外之法則，應揭示該法則之
    旨趣，倘為司法院解釋或最高法院之判例，則應揭示該判解之字號或其內容，如
    依民事訴訟法第四百六十九條第一款至第五款所列情形為理由時，其上訴狀或理
    由書應揭示合於該條款之事實，上訴狀或理由書如未依此項方法表明，或其所表
    明者，顯與上開法條規定不相合時，即難認為已對小額程序之第一審判決之違背
    法令有具體之指摘，其上訴自難認為合法（最高法院七十一年台上字第三一四號
    判例參照）。次按，對於小額程序之第一審判決上訴不合法者，第二審法院應以
    裁定駁回之，同法第四百三十六條之三十二第二項準用第四百四十四條第一項前
    段亦有明文。
二、本件上訴意旨為：系爭車輛送修過程全未知會上訴人，事故發生時，對造車輛受
    損非常輕微，如此索賠顯無理由等語。並聲明：原判決不利上訴人部分廢棄，右
    廢棄部分駁回被上訴人在第一審之請求。
三、經查，上訴人前開所述俱為事實上之理由，其對本件小額程序之第一審判決上訴
    ，卻未具體說明原判決究有如何不適用法規或適用不當之處，亦未揭示該法規之
    條項、成文法以外之法則或司法院解釋、最高法院之判例，復未表明違背法令之
    具體事實；綜上，依首揭說明，本件上訴自非合法，應以裁定駁回之。
四、末按小額訴訟之上訴程序，法院為訴訟費用之裁判時，應確定其費用額，民事訴
    訟法第四百三十六條之十九第一項、第四百三十六條之三十二第一項規定甚明。
    本件上訴裁判費為新台幣一千五百元，應由上訴人負擔。
據上論結，本件上訴為不合法，依民事訴訟法第四百三十六條之三十二第二項、第四
百三十六條之十九第一項、第四百四十四條第一項前段、第九十五條、第七十八條，
裁定如主文。
中      華      民      國    九十二    年     十一     月     十四     日
~B民事第二庭
~B    審判長法官  楊富強
~B    法      官  李昭彥
~B    法      官  楊筑婷
右為正本係照原本作成。
本件裁定不得抗告。
中      華      民      國    九十二    年     十一     月     十四     日
~B    法院書記官  胡淑芳


司法院資訊處製作；財團法人民間司法改革基金會備份。
